【裁判字號】    94,易,671
【裁判日期】    950510
【裁判案由】    竊盜
【裁判全文】
臺灣苗栗地方法院刑事判決               94年度易字第671號
公  訴  人  臺灣苗栗地方法院檢察署檢察官
被      告  甲○○
                    現在臺灣臺中監獄苗栗分監執行中
上列被告因竊盜案件，經檢察官提起公訴（94年度偵字第3255號
）及移送併案辦理（95年度偵字第1637號），並經本院合議庭裁
定改行簡式審判程序，判決如下：
    主  文
甲○○連續犯攜帶兇器毀壞門扇竊盜罪，累犯，處有期徒刑拾壹
月。扣案之老虎鉗壹支沒收之。
    犯罪事實及理由
一、犯罪事實：
    (一)甲○○前因贓物、偽造文書案件，分別經法院判處有期徒
      刑3 月、5 月，嗣定應執行刑為有期徒刑7 月確定，於93
      年6 月12日入監執行，93年12月19日縮刑期滿執行完畢。
    (二)甲○○仍不知悔改，意圖為自己不法之所有，基於概括之
      犯意，連續為下列竊盜行為：
      1.於94年8 月13日下午3 時許，在新竹市○○路○ 段中華
        大學側門附近，持客觀上可供兇器使用之起子1 支（未
        扣案），竊取乙○○所有之車牌號碼LP-1151 號小客車
        （登記車主為呂萬成），得手後拆棄車牌，據為己用。
      2.於94年8 月14日凌晨1 時許至2 時許間，前往苗栗縣獅
        潭鄉竹木村北庄31號房屋（平日無人居住），持客觀上
        可供兇器使用之起子1 支（未扣案），撬開該戶住宅之
        鐵捲門控制開關箱後，開啟大門進入屋內，竊取屋主丙
        ○○所有之鏈鋸1 把、小空壓機1 台、樣品洋酒4 瓶、
        新臺幣1 角硬幣1 包等物（合計價值約新臺幣8,020 元
        ）得手。
      3.於94年8 月15日下午某時，在苗栗縣公館鄉公館國小附
        近，持客觀上可供兇器使用之板手1 支（未扣案），竊
        取丁○○（起訴書誤載為邱心怡）所有、邱心怡管領之
        MA-3946 號車牌2 面，得手後懸掛於上開贓車，供己使
        用。
      4.於94年8 月15日晚上11時許至翌日凌晨3 時許間，前往
        位在苗栗縣獅潭鄉豐林村1 鄰大坡塘3-1 號（起訴書誤
        載為豐林村25號）鍾添水經營之「大坡塘客家農莊」（
        無人居住），持客觀上可供兇器使用之老虎鉗1 支，以
        破壞廚房門上喇叭鎖方式進入該屋，竊取鍾添水所有之
        音響組合、茶葉、擂茶粉、茶壺、茶具、藍染作品手提
        包、藍染衣服、絲巾、門簾、桌巾、飾品、馬來西亞製
        煙灰缸、陶瓷精油瓶、彌勒佛、天珠、櫥窗櫃及零錢3,
        000 餘元等物（合計價值約470,000 元）得手。
    (三)嗣甲○○於94年8 月18日上午9 時許，因駕駛懸掛上開失
      竊車牌之贓車，在苗栗縣苗栗市○○路第一志願停車場經
      警盤查而查獲，扣得上開車輛（含鑰匙1 支）、車牌、在
      大坡塘客家農莊竊得之茶葉92包、擂茶粉17包、茶壺4 支
      、藍染作品手提包7 只、藍染衣服4 件、絲巾12條、門簾
      4 件、桌巾1 件、飾品1 包、馬來西亞製煙灰缸2 個、陶
      瓷精油瓶1 個等物（合計價值約124,000 元）及其所有供
      犯罪使用之老虎鉗1 支。
二、證據名稱：
    (一)被告甲○○於警詢、偵查中及本院審理時之自白。
    (二)被害人乙○○、丙○○、邱心怡、鍾添水於警詢時之指述
      。
    (三)內政部警政署刑事警察局94年10月14日刑紋字第09401495
      18號鑑驗書。
    (四)苗栗縣警察局苗栗分局文山派出所警員林錦宏、張金胤製
      作之查獲報告。
    (五)苗栗縣警察局苗栗分局扣押物品目錄表。
    (六)贓物認領保管單3 張。
    (七)查獲照片共19張。
    (八)臺灣高等法院被告前案紀錄表。
三、量刑理由：
    1.被告有贓物、偽造文書、違反槍砲彈藥刀械管制條例等前
      科（參卷附臺灣高等法院被告前案紀錄表），素行原非良
      好；本案先在新竹市竊取車輛代步，再於苗栗縣公館鄉竊
      取車牌懸掛，藉以逃避查緝，並在獅潭鄉連續利用夜晚持
      兇器侵入房屋，竊得相當價值之財物，對被害人財產法益
      及社會秩序所生危害非輕；被害人乙○○失竊車輛之車牌
      、丙○○失竊之財物，鍾添水失竊之音響組合、零錢3,00
      0 元等，有遭被告丟棄者，或經轉送他人、下落不明，零
      錢則被花用一空，均已無法回復；又被告於警詢、偵查中
      及本院94年10月17日行準備程序時，一再矢口否認在「大
      坡塘客家農莊」行竊之事實，謊稱查扣贓物是向不詳姓名
      年籍之朋友購買，試圖誤導法院審理方向，直到95年2 月
      17日警方調查丙○○住宅竊案、提示大坡塘客家農莊內採
      得指紋之比對資料後，心知證據確鑿，始願坦承全部犯行
      ，雖本案終未由合議庭審理並行交互詰問，其行為仍已造
      成司法資源一定程度之耗費，犯後態度實有可議之處，理
      應從重量刑。
    2.惟被告無竊盜前科；本案究有部分竊得財物已由被害人領
      回；而被告於承認全部犯行後，對各次竊盜行為之過程均
      能詳細交代，不再隱瞞，對法院科處之刑度亦無意見，顯
      示其尚能坦然接受應得之法律制裁，並非全無悔意；又即
      便是基於代表國家追訴犯罪、實現社會正義之立場，公訴
      人亦僅對被告求刑有期徒刑10月，則本案尚非全然不應給
      予被告自新之機會。
    3.審酌上開情事，並參酌被告犯罪之動機、目的、手段、生
      活狀況、智識程度、與被害人之關係等一切情狀，量處如
      主文所示之刑。
四、應適用之法條：
    (一)刑事訴訟法第273 條之1 第1 項、第299 條第1 項前段、
      第310 條之2 、第454 條。
    (二)刑法第56條、第47條、第321 條第1 項第2 款、第3 款、
      第38條第1 項第2 款。
五、本判決係依刑事訴訟法第310 條之2 、第454 條第1 項製作
    ，依法僅記載當事人欄、主文、犯罪事實、證據名稱以及應
    適用之法條，其中犯罪事實及證據部分，準用同法第454 條
    第2 項規定，得引用檢察官起訴書之記載。如不服本判決，
    得自收送送達之日起10日內，向本院提起上訴。
本案經檢察官石東超到庭執行職務。
中    華    民    國    95    年    5     月    10    日
                  刑事第一庭    法  官  羅貞元
以上正本證明與原本無異。
                                書記官  劉秋雯
中    華    民    國    95    年    5     月    10    日
附錄本判決論罪科刑法條：
刑法第321條
犯竊盜罪而有左列情形之一者，處 6 月以上、 5 年以下有期徒
刑：
一  於夜間侵入住宅或有人居住之建築物、船艦或隱匿其內而犯
    之者。
二  毀越門扇、牆垣或其他安全設備而犯之者。
三  攜帶兇器而犯之者。
四  結夥三人以上而犯之者。
五  乘火災、水災或其他災害之際而犯之者。
六  在車站或埠頭而犯之者。
前項之未遂犯罰之。


司法院資訊處製作；財團法人民間司法改革基金會備份。
